# 求教陈版主

提问人：947182837 时间：2017-01-11 16:34:53
买来的毛坯房是否该入固定资产？企业 2015 年 12 月买来一栋大厦中的五层毛坯房，计划作为办公楼使用， 2016 年闲置了一年，未装修，一直在在建工程核算，未转固。请教陈版主企业该处理是正确？

回答人：chenyiwei
毛坯房在交接时应当已经达到预定可使用状态，应确认为固定资产。装修是一项应当单独确认的固定资产，不能因为尚未装修就认为房屋本身尚未达到预定可使用状态。

提问人：donglianjiayou2 时间：2017-11-09 17:14:40
一家上市公司要收购其供应商，其供应商存在账面资产不完整的情况。因被投资单位于集体土地上建造的厂房，其建造厂房的发票仅取得了钢结构的一部分，剩余建造工程均未取得发票，也无历史的工程合同及收付款凭证作为确认历史成本的依据，未进行竣工决算。因此被投资单位的固定资产的账面价值无法确定，是要按照重置成本入账还是评估值入账呢？

回答人：chenyiwei
你的情况是否为非同一控制下合并？如果是，则收购方上市公司合并报表层面对被购买方的各项资产、负债是按购买日公允价值入账的。如果一次性收购该供应商的100%股权，则该被收购方自身报表中也可以按评估值调账。